【裁判字號】    89,易,348
【裁判日期】    891219
【裁判案由】    竊盜
【裁判全文】
臺灣雲林地方法院刑事判決
    公  訴  人  臺灣雲林地方法院檢察署檢察官
    被      告  戊○○
右列被告因竊盜案件，經檢察官提起公訴（八十九年度偵字第一六八五號），本院判
決如左：
    主  文
戊○○連續竊盜，累犯，處有期徒刑拾月。
    事  實
一、戊○○前於民國八十八年三月廿九日，因贓物案件，經本院以八十八年度易緝字
    第二號判處有期徒刑五月確定，甫於八十九年一月十三日執行完畢。詎戊○○仍
    不知悔改，復意圖為自己不法之所有，並基於概括之犯意，先於八十九年三月中
    旬某日，在臺中市○○路與甘肅路路口旁空地，竊取丁○○所有之ＭＥ－四二一
    二號自小客車車牌二面；再於同年四月十日上午七時許，在雲林縣西螺鎮○○里
    ○○路與文昌路口，竊取甲○○所持有之ＡＸ－二三三二號自小客車，而將上開
    竊得之ＭＥ－四二一二號車牌懸掛在ＡＸ－二三三二號自小客車上使用。嗣於八
    十九年四月十九日晚上九時三十分許，在雲林縣林內鄉○○村○○路三十七號前
    為警當場查獲。
二、案經雲林縣警察局虎尾分局報請臺灣雲林地方法院檢察署檢察官偵查起訴。
    理  由
一、訊據被告戊○○，對於右揭時、地駕駛懸掛ＭＥ－四二一二號車牌之自小客車（
    原車號為ＡＸ－二三三二號）贓車為警查獲之事實固坦承不諱，惟矢口否認有何
    竊盜犯行，辯稱：該自小客車係於查獲當天晚上，向綽號「阿猴」之己○○借的
    ，且伊並不知道該車係贓車云云。經查：
    （一）上開ＭＥ－四二一二號車牌二面為丁○○所有，放置在臺中市○○路與甘
          肅路路口旁空地之車上遭竊，而ＡＸ－二三三二號自小客車一輛，則係王
          昭登所有，停放於雲林縣西螺鎮○○里○○路與文昌路口遭竊等事實，業
          據被害人丁○○及甲○○分別於警訊及本院審理時指訴甚詳，而警察係在
          雲林縣林內鄉○○村○○路三十七號乙○○住處前查獲被告駕駛該車，亦
          為被告所是認，且經證人丙○○到庭證述明確，並有車籍作業系統－查詢
          認可資料一紙、車輛竊盜、車牌失竊資料個別查詢報表一紙、贓物認領保
          管收據二紙及相片二幀等物附卷可參，足見該ＭＥ－四二一二號車牌及自
          小客車確有遭人竊走，且為被告所使用無疑。
    （二）被告雖否認該車為其所竊取，辯稱係向己○○借得云云。然被告對於該贓
          車之來源，先於警訊時供稱：該車係於當天晚上七時許，在斗六市大富豪
          卡拉ＯＫ向阿郎借得云云（見警訊筆錄）。嗣於偵查及本院審理時，則改
          稱：該車係向綽號『阿猴』男子所借云云。並於本院審理時，才指稱綽號
          「阿猴」之男子即為己○○。是被告對於所駕駛之贓車來源，究向何人借
          得，其前後供述並不一致，已見其情虛。
    （三）證人己○○雖經本院提訊到庭作證，然其第一次到庭時均否認有竊取本案
          之贓車，且證稱於警方查獲被告當天，並未和被告前往斗六市「大富豪」
          ＫＴＶ等語。其嗣後雖改稱本案之贓車為其所竊得，並借予被告使用云云
          。惟此係被告到案後之證詞，已有勾串之嫌。另參以證人己○○於本院八
          十九年十一月二十四日訊問時，證稱：「當時我在斗六大學路『大富豪Ｋ
          ＴＶ』唱歌，戊○○剛好和其朋友『勇仔』去該處遇見我，我邀他一同進
          去唱歌，後來戊○○之朋友『勇仔』先行離去」，與被告於本院八十九年
          八月二日訊問時，證稱：「．．．是我於八十九年四月十九日晚上六、七
          點時，己○○綽號『阿猴』之男子打電話約我去斗六喝酒，而因我欲去麥
          當勞買東西給小孩吃，便在斗六大富豪ＫＴＶ向他借車．．．」，就其二
          人當晚何以前去大富豪ＫＴＶ一情，並不相符，顯見被告辯稱該車係向證
          人己○○借得，並非實情。
    （四）被告駕駛上開贓車為警當場查獲，而所辯該贓車係向證人己○○借得者又
          不可採，足徵本案查獲之贓車及車牌確為被告所竊取無訛。綜上所述，被
          告上開所辯，應係臨訟卸責之詞，不足採信。本件事證已臻明確，被告犯
          行堪予認定。
二、核被告戊○○所為，係犯刑法第三百二十條第一項之竊盜罪。其先後竊取ＭＥ－
    四二一二號車牌二面及ＡＸ－二三三二號自小客車一輛之二次犯行，時間緊接，
    方法相同，觸犯構成要件相同之罪，顯係基於概括犯意為之，為連續犯，應依刑
    法第五十六條之規定，以一罪論，並加重其刑。又被告前因贓物案件，經本院判
    處有期徒刑五月確定，甫於八十九年一月十三日執行完畢，此有臺灣雲林地方法
    院檢察署刑案資料查註紀錄表及臺灣高等法院被告全國前案紀錄表各一分在卷可
    按，其前受有期徒刑執行完畢，於五年以內再犯本件最重本刑為有期徒刑以上之
    罪，為累犯，應依刑法第四十七條之規定加重其刑，並依法遞加重之。爰審酌被
    告前有贓物、肅清煙毒條例及麻醉藥品管理條例等前科，足見其素行不良，且於
    八十九年一月間，甫因贓物案件執行完畢出獄，竟於短期內再犯本件竊盜案件，
    顯見其惡性不改，且被害人所受之損害不輕，及被告犯罪之動機、目的、手段，
    暨其犯後猶否認犯行之態度等一切情狀，量處如主文所示之刑，以示懲儆。
據上論斷，應依刑事訴訟法第二百九十九條第一項前段，刑法第五十六條、第三百二
十條第一項、第四十七條，罰金罰鍰提高標準條例第一條前段，判決如主文。
本案經檢察官王淑月到庭執行職務。
中      華      民      國      八十九      年    十二    月    十九    日
                                        臺灣雲林地方法院刑事第一庭
                                            法  官  廖  國  勝
右正本證明與原本無異。
如不服本判決，應於判決送達後十日內向本院提出上訴狀( 應附繕本 )。
                                            書記官  顏  錦  清
中      華      民      國      八十九      年    十二    月    十九    日
附錄本案論罪科刑法條全文：
刑法第三百二十條：
意圖為自己或第三人不法之所有，而竊取他人之動產者，為竊盜罪，處五年以下有期
徒刑、拘役或五百元以下罰金。
意圖為自己或第三人不法之利益，而竊佔他人之不動產者，依前項之規定處斷。
前二項之未遂犯罰之。


司法院資訊處製作；財團法人民間司法改革基金會備份。
